【裁判字號】    98,訴,1822
【裁判日期】    980619
【裁判案由】    毒品危害防制條例
【裁判全文】
臺灣板橋地方法院刑事判決              98年度訴字第1822號
公  訴  人  臺灣板橋地方法院檢察署檢察官
被      告  甲○○
                    （現於臺灣桃園看守所另案羈押中）
上列被告因毒品危害防制條例案件，經檢察官提起公訴（98年度
毒偵字第1653號），於本院準備程序進行中，被告就被訴之事實
為有罪陳述，經告知被告簡式審判程序之旨，並聽取當事人之意
見後，裁定進行簡式審判程序判決如下：
    主  文
甲○○施用第一級毒品，累犯，處有期徒刑捌月。扣案之注射針
筒壹支、殘渣袋貳個均沒收。
    事  實
一、甲○○前於民國94年間，因施用毒品案件，經臺灣高雄地方
    法院以94年度毒聲字第1180號裁定送觀察、勒戒後，因無繼
    續施用毒品傾向，於94年6 月7 日執行完畢釋放出所，並經
    臺灣高雄地方法院檢察署檢察官於94年6 月6 日以94年度毒
    偵字第3825號為不起訴處分確定。又於95年間因施用第一級
    毒品案件，經臺灣屏東地方法院以95年度訴字第769 號判處
    有期徒刑6 月，並經臺灣高等法院高雄分院96年度上訴字第
    106 號、最高法院96年度台上字第6113號先後判決駁回其之
    上訴確定；另於95年間同因施用第一級毒品案件，經臺灣屏
    東地方法院以96年度訴字第4 號判處有期徒刑8 月確定，前
    開2 罪刑分別經臺灣高等法院高雄分院以97年度聲減字第26
    9 號減為有期徒刑3 月、4 月，應執行有期徒刑6 月，並於
    96年11月17日執行完畢。
二、詎甲○○猶不知悔改，復基於施用第一級毒品海洛因（下均
    稱海洛因）之犯意，於98年2 月20日上午某時許，在臺北縣
    三峽鎮○○路1 巷1 號前之空地，以將海洛因摻水放入針筒
    後注射之方式施用海洛因1 次，旋於同日13時許，在上址為
    警查獲，並扣得其所有之注射針筒1 支及殘渣袋2 個。經警
    採集其尿液送檢後，係呈嗎啡類陽性反應，而悉上情。
三、案經臺北縣政府警察局三峽分局報告台灣板橋地方法院檢察
    署檢察官偵查起訴。
    理  由
一、按除被告所犯為死刑、無期徒刑、最輕本刑為3 年以上有期
    徒刑之罪或高等法院管轄第一審案件者外，於第一次審判期
    日前之準備程序進行中，被告先就被訴事實為有罪之陳述時
    ，審判長得告知被告簡式審判程序之旨，並聽取當事人、代
    理人、辯護人及輔佐人之意見後，裁定進行簡式審判程序，
    刑事訴訟法第273 條之1 第1 項定有明文。經核本件被告所
    犯係死刑、無期徒刑、最輕本刑為3 年以上有期徒刑以外之
    罪，其於準備程序中就被訴事實為有罪之陳述，經法官告知
    簡式審判程序之旨，並聽取公訴人、被告之意見後，本院爰
    依首揭規定，合議裁定由受命法官獨任進行簡式審判程序，
    合先敘明。
二、上揭事實，業據被告甲○○於本院審理中坦承不諱，且被告
    為警查獲後所採集之尿液，經送臺灣檢驗科技股份有限公司
    以EIA 酵素免疫分析法初步檢驗，再以GC/MS 氣相層析質譜
    儀法確認檢驗結果，呈現鴉片類（海洛因）陽性之反應之事
    實，有該公司98年3 月11日編號UL/2009/20645 號濫用藥物
    檢驗報告、姓名對照表各1 紙附卷可稽（見偵查卷第35、36
    頁），堪信其自白與事實相符。又被告前於94年間因施用毒
    品案件，經臺灣高雄地方法院以94年度毒聲字第1180號裁定
    送觀察、勒戒後，因無繼續施用毒品傾向，於94年6 月7 日
    執行完畢釋放出所，並經臺灣高雄地方法院檢察署檢察官於
    94年6 月6 日以94年度毒偵字第3825號為不起訴處分確定乙
    節，有臺灣高等法院被告前案紀錄表1 份在卷可參，被告於
    上開強制戒治執行完畢釋放後，5 年內再犯本件施用毒品犯
    行，應依法論科。
三、核被告甲○○所為，係犯毒品危害防制條例第10條第1 項之
    施用第一級毒品罪。被告施用前後持有第一級毒品之犯行，
    為施用之高度行為所吸收，不另論罪。又被告有事實欄所載
    之執行紀錄，有臺灣高等法院被告前案紀錄表在卷可稽，其
    於有期徒刑執行完畢後之5 年以內，再故意犯本件有期徒刑
    以上之罪，為累犯，應依法加重其刑。爰審酌被告無視於毒
    品對於自身健康之戕害及國家對於杜絕毒品犯罪之禁令，惟
    考量施用毒品者均具有相當程度之生理成癮性及心理依賴性
    ，戒除不易，且犯罪心態與一般刑事犯罪之本質不同，非難
    性較低，暨衡以其自承係因心情不好始施用毒品之犯罪動機
    ，及其犯罪後坦承犯行之態度等一切情狀，量處如主文所示
    之刑，以資懲儆。末者，扣案之注射針筒1 支，係被告所有
    供注射海洛因之用，另殘渣袋2 只亦其所有用來包裹毒品，
    業經被告在本院供承在卷，應依刑法第38條第1 項第2 款之
    規定均宣告沒收，但上開殘渣袋內之「殘渣」因無積極事證
    足以證明確屬第一、二級之毒品，本院爰不就該等「殘渣」
    另為沒收銷燬之諭知，附此敘明。
據上論斷，應依刑事訴訟法第273 條之1 第1 項、第299 條第1
項前段，毒品危害防制條例第10條第1 項，刑法第11條前段、第
47條第1 項、第38條第1 項第2 款，判決如主文。
本案經檢察官江祐丞到庭執行職務。
中    華    民    國    98    年    6     月    19    日
                  刑事第十七庭  法  官  邱景芬
以上正本證明與原本無異。
如不服本判決應於收受判決後10日內向本院提出上訴書狀，並
應敘述具體理由。其未敘述上訴理由者，應於上訴期間屆滿後
20日內向本院補提理由書（均須按他造當事人之人數附繕本）
「切勿逕送上級法院」。
                                書記官  黃文儀
中    華    民    國    98    年    6     月    19    日
附錄本案論罪科刑法條全文：
毒品危害防制條例第10條
施用第一級毒品者，處 6 月以上 5 年以下有期徒刑。
施用第二級毒品者，處 3 年以下有期徒刑。


司法院資訊處製作；財團法人民間司法改革基金會備份。
